【裁判字號】    88,家訴,31
【裁判日期】    890210
【裁判案由】    確認父女關係不存在
【裁判全文】
臺灣士林地方法院民事判決  八十八年度家訴字第三十一號
    原      告    甲○○
    被      告    乙○○
    兼法定代理人  丙○○
右當事人間確認父女關係不存在事件，本院判決如左：
    主      文
確認被告乙○○非被告丙○○之婚生女。
訴訟費用由被告負擔。
    事      實
甲、原告方面：
  一、聲明：確認被告乙○○非原告自被告丙○○受胎所生之婚生女。
  二、陳述：原告與被告丙○○本係夫妻，嗣於民國八十七年六月一日協議離婚，同
      年九月二十二日辦理離婚登記，原告與被告簽立離婚協議書後即搬離被告丙○
      ○之住所，未與被告丙○○同居。原告於八十八年四月十七日生下一女即被告
      乙○○，依民法第一千零六十三條第一項規定，推定為被告丙○○之婚生女。
      惟原告與被告丙○○於協議離婚後即行分居，迄今未曾再同居，是被告乙○○
      非自被告丙○○受胎所生，為此依法訴請判決如聲明。
乙、被告方面：
  一、聲明：同意原告之請求。
  二、陳述：被告乙○○確非被告丙○○所生之子。
丙、本院依職權囑託法務部調查局鑑定兩造之血緣關係。
     理      由
一、本件原告主張其與被告丙○○本係夫妻，嗣於八十七年六月一日協議離婚，同年
    九月二十二日辦理離婚登記，原告於八十八年四月十七日生下一女即被告乙○○
    之事實，業據其提出戶籍謄本、離婚協議書、出生證明書等件為憑，自堪信為真
    實。又原告主張其與被告丙○○離婚協議書簽訂後即行分居，迄今未曾再同居，
    被告乙○○應非自被告丙○○受胎所生乙節，經本院囑託法務部調查局鑑定兩造
    間血緣關係之結果，覆稱被告乙○○與丙○○間無血緣關係，有該局鑑定通知書
    附卷可參，原告主張被告乙○○非丙○○之婚生女，亦屬真實。
二、按「從子女出生之日回溯第一百八十一日至第三百零二日止為受胎期間」、「妻
    之受胎在婚姻關係存續中者，推定其所生子女為婚生子女」、「前項推定，如夫
    妻之一方能證明妻非自夫受胎者，得提起否認之訴。但應於知悉子女出生之日起
    一年內為之」民法第一千零六十二條第一項、一千零六十三條第一項、第二項定
    有明文。查原告受胎期間，既係在其與被告丙○○婚姻關係存續中，則依法自應
    推定被告乙○○為原告與被告丙○○之婚生子，然原告受胎懷有被告乙○○時，
    並未與被告丙○○同居且非自被告丙○○受胎，已如前述，準此，原告於知悉被
    告乙○○出生之日起一年內提起本件訴訟，於法洵屬有據，應予准許。
三、據上論結，本件原告之訴為有理由，依民事訴訟法第八十五條第一項前段、第七
    十八條判決如主文。
中      華      民      國    八十九    年      二      月      十      日
                                        臺灣士林地方法院民事第一庭
~B法      官  王俊雄
右為正本係照原本作成。
如對本判決上訴應於判決送達後廿日內向本院提出上訴狀。
中      華      民      國    八十九    年      二      月    十七      日
~B法院書記官  李育東


司法院資訊處製作；財團法人民間司法改革基金會備份。
